【裁判字號】    98,訴,746
【裁判日期】    980602
【裁判案由】    違反毒品危害防制條例
【裁判全文】
臺灣彰化地方法院刑事判決               98年度訴字第746號
公  訴  人  臺灣彰化地方法院檢察署檢察官
被      告  甲○○
下列被告因違反毒品危害防制條例案件，經檢察官提起公訴（98
年度毒偵字第671 號），被告於本院準備程序中自白犯罪，本院
認有刑事訴訟法第273 條之1 第1 項之情形，合議裁定由受命法
官獨任進行簡式審判程序，茲審理判決如下：
    主  文
甲○○施用第一級毒品，累犯，處有期徒刑柒月。
    事  實
一、甲○○前於民國（下同）95年間，因施用毒品案件，經本院
    以95年度毒聲字第524 號裁定送觀察、勒戒，認無繼續施用
    毒品之傾向，於95年12月15日執行完畢釋放，並由臺灣彰化
    地方法院檢察署檢察官以95年度毒偵字第3639、3820號為不
    起訴處分確定。復於96年間，因施用第一級毒品案件，經本
    院以96年度訴字第1314號判決判處有期徒刑8 月確定。又於
    同年間，因竊盜案件，經本院以96年度員簡字第466 號判決
    判處拘役20日，3 罪，並定應執行拘役58日，如易科罰金，
    以新臺幣1000元折算1 日確定，二案經接續執行，於97年9
    月7 日縮短刑期執行完畢出監（有期徒刑部分於97年7 月13
    日執行完畢）。詎仍不知悔改，復基於施用第一級毒品海洛
    因之犯意，於98年2 月4 日晚間8 時許，在其位於彰化縣埔
    鹽鄉○○村○○路2 巷28號住處內，以將第一級毒品海洛因
    加水混合，再以注射針筒注射身體之方式，施用第一級毒品
    海洛因1 次。嗣於98年2 月5 日下午4 時40分許，因形跡可
    疑，為警在彰化縣花壇鄉○○村○○路196 巷1 號前盤查，
    於有偵查犯罪職權之機關或個人發覺其犯罪前，自動向員警
    坦承有施用第一級毒品海洛因之犯行，並表示自首且願意接
    受裁判，經其同意後採尿液送驗，結果呈嗎啡陽性反應，始
    悉上情。
二、案經彰化縣警察局員林分局報告臺灣彰化地方法院檢察署檢
    察官偵查起訴。
    理  由
一、按除被告所犯為死刑、無期徒刑、最輕本刑為3 年以上有期
    徒刑之罪或高等法院管轄第一審案件者外，於刑事訴訟法第
    273 條第1 項程序進行中，被告先就被訴事實為有罪之陳述
    時，審判長得告知被告簡式審判程序之旨，並聽取當事人、
    代理人、辯護人及輔佐人之意見後，裁定進行簡式審判程序
    ；除簡式審判程序、簡易程序及第376 條第1 款、第2 款所
    列之罪之案件外，第一審應行合議審判，刑事訴訟法第273
    條之1 第1 項、第284 條之1 分別定有明文。本件被告甲○
    ○所犯係死刑、無期徒刑、最輕本刑為3 年以上有期徒刑或
    高等法院管轄第一審案件以外之罪，並於本院行準備程序時
    就被訴事實為有罪之陳述，本院合議庭依前揭規定，經評議
    結果，裁定改由受命法官獨任行簡式審判程序，先予敘明。
二、上開事實，業據被告甲○○於警詢、偵查中、本院行準備程
    序、審理程序時均坦承不諱，且其於98年2 月5 日採集之尿
    液，經送鑑驗結果，確呈嗎啡陽性反應，此有彰化縣警察局
    員林分局委託檢驗尿液代號與真實姓名對照認證單、詮昕科
    技股份有限公司98年2 月27日報告編號00000000號濫用藥物
    尿液檢驗報告各1 紙附卷可稽，足認被告之自白應與事實相
    符，洵堪採信。另查本件被告前於95年間，因施用毒品案件
    ，經本院以95年度毒聲字第524 號裁定送觀察、勒戒，認無
    繼續施用毒品之傾向，於95年12月15日執行完畢釋放，並由
    臺灣彰化地方法院檢察署檢察官以95年度毒偵字第3639、38
    20號為不起訴處分確定，此有臺灣高等法院被告前案紀錄表
    在卷可參，被告顯係於受強制戒治執行完畢釋放後，5 年內
    再犯毒品危害防制條例第10條第1 項之罪，依同條例第23條
    第2 項規定，應依法論科。綜上所述，本件犯罪事證明確，
    被告前開犯行洵堪認定。
三、核被告甲○○所為，係犯毒品危害防制條例第10條第1 項之
    施用第1 級毒品罪。被告於施用前持有第1 級毒品海洛因之
    低度行為，為施用之高度行為所吸收，不另論罪。又查，被
    告前於96年間，因施用毒品案件，經本院以96年度訴1314號
    判決判處有期徒刑8 月，又於同年間，因竊盜案件，經本院
    以96年度員簡字第466 號判決判處拘役20日，3 罪，並定應
    執行拘役58日，如易科罰金，以新臺幣1000元折算1 日確定
    ，二案經接續執行，於97年9 月7 日縮短刑期執行完畢出監
    （有期徒刑部分於97年7 月13日執行完畢），有臺灣彰化地
    方法院檢察署刑案資料查註紀錄表及臺灣高等法院被告前案
    紀錄表各1 份在卷可憑，其於5 年以內再犯本件有期徒刑以
    上之罪，構成累犯，應依刑法第47條第1 項規定加重其刑。
    又本案被告於98年2 月5 日下午4 時40分許，因形跡可疑，
    為警在彰化縣花壇鄉○○村○○路196 巷1 號前盤查，於有
    偵查犯罪職權之機關或個人發覺其犯罪前，自動向員警坦承
    有施用第一級毒品海洛因之犯行，表示自首其於98年2 月4
    日晚間8 時許有施用第一級毒品海洛因1 次之犯罪事實，有
    被告之警詢筆錄在卷可稽，則被告既係在員警發覺其本案犯
    行前，即主動承認有施用第一級毒品行為，並接受裁判，核
    與自首之規定相符，爰依刑法第62條之規定，減輕其刑，並
    依法先加後減之。爰審酌被告前即有施用毒品之前科，且曾
    因施用毒品而送強制戒治，仍未能戒除毒癮，竟再度施用毒
    品戕害自身健康，及其犯罪之動機、目的、所生危害及犯罪
    後尚知坦承犯行，態度良好等一切情狀，量處如主文所示之
    刑。
據上論斷，應依刑事訴訟法第273 條之1 第1 項、第299 條第1
項前段，毒品危害防制條例第10條第1 項，刑法第11條前段、第
47條第1 項、第62條前段，判決如主文。
本案經檢察官紀雅惠到庭執行職務。
中    華    民    國    98    年    6     月    2     日
                  刑事第九庭          法  官   黃齡玉
以上正本證明與原本無異。
如不服本判決應於收受判決後10日內向本院提出上訴書狀，並應
敘述具體理由；其未敘述上訴理由者，應於上訴期間屆滿後20日
內向本院補提理由書（均須按他造當事人之人數附繕本）「切勿
逕送上級法院」。
中    華    民    國    98    年    6     月    2     日
                                      書記官  林嘉賢
附錄本案論罪科刑法條全文：
毒品危害防制條例第10條
施用第一級毒品者，處 6 月以上 5 年以下有期徒刑。
施用第二級毒品者，處 3 年以下有期徒刑。


司法院資訊處製作；財團法人民間司法改革基金會備份。
